臺灣臺南地方法院刑事判決　　　　　　　　　　　　九十二年度訴字第一三六一號
　　公　訴　人　臺灣臺南地方法院檢察署檢察官
　　被　　　告　戊○○
　　選任辯護人　洪梅芬律師
　　　　　　　　李季錦律師
　　　　　　　　蔡盈貞律師
右列被告因違反毒品危害防制條例案件，經檢察官提起公訴（九十二年度偵字第一二
六九五號）、審理中追加起訴，暨移
本院判決如左：
    主  文
戊○○共同連續販賣第一級毒品，處無期徒刑，褫奪公權終身，販賣毒品所得新臺幣
貳萬肆仟元沒收之，如全部或一部不能沒收時，以其財產抵償之，扣案如附表二、附
表三編號一所示之第一級毒品海洛因均沒收銷燬之，如附表四所示之物均沒收；又共
同連續販賣第二級毒品，處有期徒刑柒年陸月，販賣毒品所得新臺幣柒仟元沒收之，
如全部或一部不能沒收時，以其財產抵償之，扣案如附表二、附表三編號二所示之第
二級毒品安非他命均沒收銷燬之，附表四所示之物均沒收。應執行無期徒刑，褫奪公
權終身，販賣毒品所得新臺幣萬壹仟元沒收之，如全部或一部不能沒收時，以其財
產抵償之，扣案如附表二、三所示之第一級毒品海洛因及第二級毒品安非他命均沒收
銷燬之，如附表四所示之物均沒收。
被訴轉讓毒品部分無罪。
    事  實
一、戊○○與庚○○共同販賣第二級毒品安非他命案件，前經本院以八十六年度訴字
    第二八九號判處有期徒刑五年十月，上訴後經駁回確定，嗣經臺灣高等法院臺南
    分院將前開案件與戊○○另犯之竊盜罪及違反麻醉藥品管制條例案件，裁定應執
    行有期徒刑七年二月，戊○○入監服刑後，於民國九十年六月二十六日獲准假釋
    出獄。
二、詎戊○○竟於假釋期間，與庚○○（另案審結）、辛○○、丁○○（均另案偵辦
    ）、壬○○（綽號「土豆」）及姓名年籍不詳綽號「阿偉」之成年男子，共組販
    毒集團。庚○○於九十二年初起，陸續向不詳姓名年籍之人販入第一級毒品海洛
    因及與第二級毒品安非他命後，即在臺南市○○路、北門路、健康路上某汽車旅
    館內或在臺南市○○路○段四九九號六樓之六租屋處，將販入之第一級毒品海洛
    因及第二級毒品安非他命分裝成小包裝，再以其所有之0000000000號
    、0000000000號、0000000000號、0000000000
    號行動電話作為販賣毒品之聯絡工具，戊○○則於九十二年八、九月間，加入庚○○之販賣集團，與庚○○、辛○○、丁○○、壬○○及綽號「阿偉」者，共同
    基於意圖販賣第一級毒品海洛因及第二級毒品安非他命營利之概括犯意，待購買
    毒品之人撥打庚○○前開電話，由庚○○、戊○○、辛○○等人與來話者確定購
    買毒品之種類、數量、金額及交易地點後，或由購買毒品者至臺南市○○街庚○○住處交易，或由庚○○駕駛車牌號碼二Ｍ─一九五八號小客車及租用之小客車
    ，或由戊○○駕駛車牌號碼二０六二─ＧＫ號小客車，或由辛○○及綽號「阿偉
    」者將毒品送達約定地點，先後連續於附表一編號一至八所示之時間、地點，分
    別販賣第一級毒品海洛因及第二級毒品安非他命予附表一編號一至八所示之人。
    嗣於九十二年十一月二十五日十八時許，戊○○駕駛車牌號碼二０六二─ＧＫ號
    小客車搭載壬○○，欲前往臺南市○○路與民族路口交易，而在臺南市○○路○
    段三五六號前停車等候時，為警查覺二人形跡可疑上前盤查，壬○○立即下車逃
    逸，為警當場逮捕。另經戊○○同意搜索後，由其身上起出如附表二編號一所示
    之海洛因及安非他命，復於前開小客車內，查獲如附表二編號二所示之海洛因及
    安非他命。戊○○於九十二年十一月二十五日遭逮捕後，旋經法院裁定羈押，嗣
    於九十三年一月二十八日上午九時四十分許，警員進而持搜索票至臺南市○○路
    ○段四九九號六樓之六共犯庚○○租屋處搜索，並扣得如附表三所示之海洛因及
    安非他命，暨如附表四所示庚○○所有供販毒所用之物品。
三、案經臺南市警察局第六分局報請臺灣臺南地方法院檢察署檢察官偵查起訴，暨移
    送併案審理。
    理  由
壹、有罪部分（即被訴販賣第一級毒品海洛因及第二級毒品安非他命部分）
一、本件審理範圍
    就販賣毒品部分，檢察官僅起訴被告戊○○涉犯毒品危害防制條例第四條第一項
    之販賣第一級毒品海洛因罪嫌，惟蒞庭檢察官以被告另涉犯毒品危害防制條例第
    四條第二項之販賣第二級毒品安非他命罪嫌，且與本案係相牽連之犯罪，乃於本
    院準備程序中，就被告涉嫌販賣第二級毒品安非他命部分，提出證據清單並追加
    起訴（詳本院卷(一)二八五頁）。是本件審理範圍，應就被告涉嫌販賣第一級毒品
    海洛因及第二級毒品安非他命部分，一併審理，合先敘明。
二、被告被訴販賣第一級毒品海洛因部分
    訊據被告就其與共犯庚○○等人販賣第一級毒品海洛因之犯行，於本院審理時自
    白承認，且與共犯庚○○供述販賣海洛因之自白相符，核與證人即附表一編號一
    至四所示購買毒品之徐自衛、洪富峰、黃銘煌及朱素玲，於警偵訊中證稱向被告
    戊○○或庚○○等人購買海洛因之情節相符（詳四分局警卷三二、三七、四二頁
    ，一一六八號偵卷四三、四四、五八頁，一六八號毒偵卷八頁），亦與證人甲○○（即陪同附表一編號五所示之黃承鈺購買海洛因之人）於本案及另案審理中，
    證稱被告戊○○及庚○○等人販賣海洛因予黃承鈺之供述一致（詳一一六八號偵
    卷七五、七六頁，本院卷(二)七二、一四０、一四二頁），復有臺灣臺南地方法院
    檢察署九十二年十二月十日就0000000000號行動電話核發之通訊監察
    書（九十二年己○惟學聲監字第○○○五○一號）及通話譯文可參，並有附表二
    、附表三編號一所示之第一級毒品海洛因及附表四所示之販毒工具扣案可佐，足
    證被告自承與庚○○共同販賣海洛因之自白與事實相符，應可採信。
三、被告被訴販賣第二級毒品安非他命部分
    訊據被告矢口否認有販賣第二級毒品安非他命，辯稱：伊只有販賣海洛因云云。
    惟查：
  (一)參諸被告於偵訊中自承：伊綽號為「賢仔」，購買毒品者會撥打0000000
    000號、0000000000號行動電話，電話由伊、庚○○或壬○○在接
    聽等語（詳一一六八號偵卷一０八、一一０頁），經本院核對前開000000
    0000號行動電話，於九十二年十月九日、同年十月十一日、十一月四日通訊
    監察譯文內容，綽號「賢仔」者於電話中數次提到要向庚○○拿硬的、糖（即安
    非他命）等語（詳一一六八號偵卷八八、九十、一六四頁），可徵知被告應有經
    手販賣安非他命之交易。
  (二)證人甲○○於本院亦證稱：我曾陪同黃承鈺去庚○○仁和路附近住處（即庚○○
    仁東街住處）拿毒品二、三次，後來庚○○搬到臺南市文化派出所附近，大概是
    五樓或六樓，黃承鈺都有帶我上去，但忘記去過幾次。我在文化派出所附近庚○○住處，看到黃承鈺向庚○○拿毒品，庚○○不在，黃承鈺就向被告戊○○拿海
    洛因及安非他命，我看過被告將安非他命交給黃承鈺一次，其餘我都是聽黃承鈺
    跟被告通電話等語（詳本院卷(二)七十至七二、七五頁）。是證人甲○○親眼見聞
    黃承鈺向被告購買安非他命，足見被告確有販賣安非他命無訛。
  (三)況證人丙○○（綽號「寶貝」）於偵訊時亦證述：我打0000000000、
    0000000000號行動電話，就可以找到被告戊○○及庚○○，我自九十
    二年間起，都向他們買安非他命，每次買三千五百元或四千元，都約在中華東路
    文化中心附近等語（詳一一六八號偵卷二四七頁）。益證被告確有販賣第二級毒
    品安非他命，要無疑義。
  (四)至於證人庚○○於本院時陳稱：被告雖有幫伊送毒品，但只有送海洛因云云。然
    查，被告參與庚○○之販毒集團，目的無非係藉販賣毒品以從中牟利，況庚○○
    集團所販賣之毒品，包括海洛因及安非他命兩者，而販毒集團之成員，均有販賣
    海洛因及安非他命，何獨被告戊○○能選擇僅販賣海洛因？況證人庚○○於本院
    證稱：有人會同時購買海洛因及安非他命等語（詳本院卷(二)七九頁），參諸被告
    亦自承會接聽購買毒品者撥打之行動電話，倘若被告接獲同時購買海洛因及安非
    他命之交易，被告又豈有拒絕安非他命部分交易之理？是證人庚○○供稱：被告
    僅有幫伊送海洛因云云，顯係迴護被告戊○○之說詞，要無可採。
  (五)又證人庚○○於本院亦供稱：伊販賣安非他命給丙○○，均係在被告遭羈押（即
    九十二年十一月二十五日）後之事云云。然查，證人丙○○於偵訊中即證稱：伊
    自九十二年間就向庚○○、戊○○買安非他命，伊都打戊○○00000000
    00號電話，及庚○○000000000號電話，打這兩隻電話就可以找到他
    們等語（詳一一六八號偵卷二四七頁）。由此可知，被告遭羈押前，證人丙○○
    就曾經向被告購買安非他命。佐以被告前開行動電話於九十二年十一月四日之通
    訊監察譯文，證人丙○○確有向被告購買四千元之安非他命（詳一一六八號偵卷
    一六七、一六八頁）。是證人庚○○前開供述，亦係迴護之詞，無足憑採。
  (六)末查，證人丙○○於本案雖陳稱：前來交易毒品的人，除庚○○外，尚有叫「阿
    賢」的人拿毒品來。「阿賢」廋廋的，我認不出來剛才坐在法庭上的被告是否係
    我說的「阿賢」，我對他的印象比較模糊云云。然查，證人丙○○前於本院另案
    審理時則證述：除了庚○○以外，還有一個我電話中曾經提到的「賢仔」拿毒品
    給我，他跟我一樣胖胖的，如果看到本人，我可以指認等語（詳本院卷(二)一四三
    頁）。參以證人丙○○於偵訊時，經檢察官提示被告及庚○○照片後，即確認其
    係向被告及庚○○購買安非他命乙情（詳一一六八號偵卷二四六、二四七頁），
    且證人丙○○前於本院另案審理中，猶陳稱綽號「賢仔」之人體格較胖，並肯定
    能指認出綽號「賢仔」之人（詳本院卷(二)一四三頁）。然其嗣後於本案審理中，
    對於「賢仔」體格之描述及能否辨識「賢仔」樣貌，均翻異前詞，本院審酌證人
    丙○○於偵訊及本院另案審理時，均為一致之供述，然其於本案第一次傳訊時，
    雖有提出證件並按時報到，惟審理中即不見蹤影，致本院無從訊問，待其經本院
    第二次傳訊時，方再次到庭陳述，惟所供已迥異於其偵訊及另案之證述，是本院
    認證人丙○○於本院之陳述，恐有受不當因素影響，致未能保有其證詞之純潔及
    中立性，而有偏頗迴護之虞，認其於本院之證述與事實不符，無以可採。
  (七)綜上所述，被告參與庚○○販毒集團，除販賣海洛因外，亦與其他共犯共同販賣
    第二級毒品安非他命之事實，應可認定。
四、又販賣海洛因及安非他命係違法行為，非可公然為之，且有其獨特之販售通路及
    管道，復無公定價格，容易增減分裝之份量，而每次買賣之價量，可能隨時依雙
    方關係深淺、資力、需求量及對行情之認知、來源是否充裕、查緝是否嚴緊、購
    買者被查獲時供述購買對象之可能風險之評估等，而異其標準，非可一概而論，
    從而販賣之利得，一般除被告坦承犯行或價量俱臻明確外，委難察得實情，惟販
    賣之人從價差或量差中牟利之方式雖異，然其販賣行為在意圖營利則同一。本案
    被告雖矢口否認有販賣安非他命之事實，致無法查得被告販賣之實際利得，惟由
    被告及販毒集團成員數次販賣海洛因及安非他命予附表一所示之人觀之，被告顯
    然係藉由販賣海洛因及安非他命而牟利；復按一般民眾普遍認知毒品海洛因之非
    法交易政府一向查禁森嚴，且予以重罰，衡諸常情，倘非有利可圖，絕無平白甘
    冒被嚴查重罰高度風險之理。從而，舉凡其有償交易，除有足以反證其確係另基
    於某種非圖利本意之關係外，自難因無法查悉其販入價格，作為是否高價賣出之
    比較，即可謂其無營利之意思而阻卻販賣犯行之追訴。是被告甘冒風險販賣海洛
    因及安非他命，其有利可圖要屬必然，其有營利之意圖，亦可認定。
五、論罪科刑部分
  (一)按被告行為後毒品危害防制條例經總統於九十二年七月九日總統華總一義字第０
    九二００一二一九三０號令修正公布，並自公布後六個月施行。原毒品危害防制
    條例第四條由五項增列為六項，同條第一、二項販賣第一、二級毒品部分之構成
    要件及法定刑並未更動，爰依刑法第二條第一項前段規定，適用修正後毒品危害
    防制條例第四條第一、二項之規定，合先敘明。
  (二)查海洛因及安非他命，分別屬（修正後）毒品危害防制條例第二條第二項第一、
    二款所列之第一、二級毒品。核被告所為，係犯（修正後）毒品危害防制條例第
    四條第一、二項之販賣第一、二級毒品罪。被告與庚○○、辛○○、丁○○、壬○○及綽號「阿偉」等人，就上開販賣海洛因、安非他命犯行間，有犯意聯絡及
    行為分擔，應依刑法第二十八條規定，論以共同正犯。其販賣前後持有第一、二
    級毒品海洛因及安非他命之低度行為，應為販賣之高度行為所吸收，不另論罪。
    被告多次販賣海洛因及安非他命之行為，時間緊接，方法相同，所犯係犯罪構成
    要件相同之罪名，顯係出於概括犯意反覆為之，均為連續犯，應依刑法第五十六
    條規定，各論以連續販賣海洛因及連續販賣安非他命罪。被告販賣安非他命部分
    併加重其刑，另販賣海洛因部分就罰金刑部分加重其刑。被告販賣海洛因、安非
    他命之法定刑為死刑、無期徒刑部分，依法不得加重。被告所犯連續販賣海洛因
    及連續販賣安非他命之犯行，犯意各別、構成要件不同，應分論併罰。又公訴人
    雖僅起訴被告於九十二年十一月二十五日販賣海洛因之犯行，另追加起訴被告販
    賣安非他命之犯行，其餘事實欄所載被告販賣海洛因及安非他命之犯行，雖未據
    起訴，惟與公訴人起訴及追加起訴部分，有連續犯裁判上一罪之關係，本院應併
    予審理。
  (三)爰審酌被告明知海洛因、安非他命對人體之危害，竟為圖私利販賣毒品，足以使
    購買施用者導致精神障礙、性格異常，甚至造成生命危險之生理成癮性及心理依
    賴性，戕害國民身心健康，惡性非輕，且從集團之人員分工之綿密可知其販賣毒
    品次數及數量甚多，其行為危害社會甚為嚴重，況其於八十五年間，亦曾因販賣
    安非他命案件，經本院判處有期徒刑五年十月確定，仍不知向善，於假釋期間重
    操舊業，顯無悔意及其犯罪後態度等一切情狀，各量處如主文所示之刑及定其應
    執行刑，以示懲儆。又被告既經本院判處無期徒刑，爰併依刑法第三十七條第一
    項規定，宣告褫奪公權終生。
  (四)扣案如附表二、三所示之白色粉末及結晶體送驗結果，分別含有第一級毒品海洛
    因成分及第二級毒品安非他命成分，有法務部調查局九十三年一月十四日調科壹
    字第二００００四六三二號、九十三年三月十八日調科壹字第二００００四七０
    五號、九十三年四月一日調科壹字第０九三六二四一一六四０號鑑定通知書，及
    內政部警政署刑事警察局九十三年一月二十八日刑鑑字第０九二０二四五０九五
    號鑑驗通知書各一紙附卷可稽（詳一一六八號偵卷二一一、二三九頁，本院卷(一)
    五七、六十頁），且前開包裝上因黏附第一、二級毒品，無從析離，均併依毒品
    危害防制條例第十八條第一項前段之規定，予以宣告沒收銷燬之。另扣案如附表
    四所示之物，係共犯庚○○所有供販賣海洛因、安非他命所用之物，業據庚○○
    於另案供明在卷，爰依刑法第三十八條第一項第二款宣告沒收。另000000
    0000號、0000000000號行動電話二只，因未扣案，為免將來執行
    困難，不另為沒收之諭知。
  (五)被告及共犯販賣毒品之次數及所得數額
  1.販賣海洛因部分
    (1)證人徐自衛於警詢時證稱：伊自九十二年三、四月間起，向庚○○購買海洛因
      及安非他命，前後有二十餘次，最後一次是九十二年十月二十八日，在臺南市
      ○○路某公園，向庚○○買二千元海洛因等語（詳四分局警卷三七頁）。然被
      告係從九十二年八、九月間起，方開始替庚○○送毒品乙情，業據被告於偵訊
      中自承在卷，則在此之前，庚○○販毒集團之行為，自難認被告與庚○○販賣
      集團有何犯意聯絡，依有利被告之解釋，本院僅能認定被告與庚○○集團於九
      十二年十月二十八日，販賣二千元海洛因一包予徐自衛之事實。
    (2)證人洪富峰於警詢時證述：我大概在三個月前（即九十二年八月），向「阿展
      」及「阿賢」購買海洛因，共買了一、二十次，每次大約一至二千元等語（詳
      四分局警卷三二頁），依有利被告之解釋，應認被告販賣海洛因予洪富峰十次
      ，每次一千元，故其販毒所得為一萬元。
    (3)證人黃銘煌於警偵訊中證稱：我在九十二年九月和十月向庚○○買海洛因，約
      有十次以上，都約在臺南市○○路加油站前，每次約一千或二千元，最後一次
      購買是九十二年十月三十日等語（詳四分局警卷四二頁，一一六八號偵卷五八
      頁）。是本院依此得認定被告販賣海洛因予黃銘煌十次，每次一千元，故其販
      毒所得為一萬元。
    (4)朱素玲於警偵訊時供稱：伊向被告戊○○購買一千元之海洛因等語（詳六分局
      警卷六頁，一六八號毒偵卷八頁）。本院據此認定被告販賣海洛因予朱素玲之
      所得為一千元。
    (5)證人甲○○於本院另案審理時證稱：我陪黃承鈺去向庚○○買海洛因只有一、
      二次，每次一千元等語（詳本院卷(二)一四０、一四二頁），是本院據此認定被
      告販賣海洛因予黃承鈺一次，販毒所得為一千元。
    (6)綜上，被告及共犯販賣海洛因之所得，共計為二萬四千元，應依毒品危害防制
      條例第十九條第一項之規定諭知沒收，如全部或一部不能沒收時，以其財產抵
      償之。
  2.販賣安非他命部分
    (1)證人甲○○於另案審理時證述：伊陪黃承鈺向庚○○買安非他命大約有二次，
      安非他命是二千五百元，有一次因黃承鈺錢不夠，所以只買五百元安非他命等
      語（詳本院卷(二)一四０、一四二頁）。本院據此認定被告販賣安非他命予黃承
      鈺二次，販毒所得為三千元。
    (2)證人丙○○於偵訊中證稱：伊從九十二年間起，向庚○○及戊○○買安非他命
      ，價錢是三千五百元或四千元等語（詳一一六八號偵卷二四七頁）。本院審酌
      被告戊○○於九十二年十一月二十五日羈押在案，故其後庚○○集團販賣安非
      他命之犯行，即難認與被告有何犯意聯絡。而依證人丙○○之證述，復無從確
      定九十二年十一月二十五日之前，其向被告及庚○○集團購買安非他命之次數
      。本院乃依九十二年十一月四日之通訊監察譯文內容，認定被告至少曾於當日
      販賣安非他命予丙○○，販毒所得為四千元（詳一一六八號偵卷一六七頁）。
    (3)綜上，被告及共犯販賣安非他命之所得，共計為七千元，應依毒品危害防制條
  例第十九條第一項之規定諭知沒收，如全部或一部不能沒收時，以其財產抵償
      之。
貳、無罪部分（即被訴轉讓第一級毒品海洛因及第二級毒品安非他命部分）
一、公訴意旨略以：被告戊○○於九十二年十一月十八日或十九日，在臺南市○○路
    納多利汽車旅館內，轉讓第二級毒品安非他命，供壬○○施用；又於同年十一月
    二十五日下午，在其駕駛二０六二─ＧＫ號小客車搭載壬○○返家途中，將二包
    海洛因交與壬○○捲在香菸內，一支供自己施用，另一支轉讓壬○○使用。惟壬○○尚未將二包海洛因捲在香菸內時，即遭查獲，並扣得海洛因二包，因認被告
    違反毒品危害防制條例第八條第一、二項之轉讓第一、二級毒品罪嫌等語。
二、按犯罪事實應依證據認定之，無證據不得認定犯罪事實。不能證明被告犯罪者，
    應諭知無罪之判決，刑事訴訟法第一百五十四條第二項、第三百零一條第一項分
    別定有明文。又販賣安非他命行為，如具營利之意思而販入或賣出，二者有其一
    ，犯罪即屬既遂，縱以原價或低於原價讓與他人時，仍屬販賣行為。如基於販入
    以外之其他原因而持有，始終無營利之意思，而以原價或低於原價，有償或無償
    讓與他人，始得以轉讓禁藥論處（最高法院八十六年度台上字第七五二二號判決
    參照）。
三、本件公訴人認被告戊○○涉有轉讓第一、二級毒品罪嫌，無非以(1)證人壬○○於
    警詢之供述，(2)被告供稱轉讓毒品予壬○○施用之自白，(3)自壬○○身上扣得海
    洛因二包為其主要論據。訊之被告戊○○堅決否認有前開犯行，辯稱：毒品都是
    庚○○提供渠等施用的等語。經查：
  (一)證人壬○○於警詢之供述，未經被告同意採為證據，自無證據能力，本院不得對
    之加以審酌，合先敘明。另證人壬○○經本院傳喚未到，檢察官就壬○○警詢中
    之供述，主張被告曾自白轉讓毒品予壬○○，而認壬○○於警詢中之供述因此具
    有較可信之特別情況等語。惟所謂的「較可信之特別情況」係指先前陳述之背景
    具有特別情況，而使其較審判中之陳述為可信時，方例外地賦予證據能力。至於
    是否先前陳述之背景具有特別情況，則需斟酌個案不同之情形具體認定之。本院
    認應依據陳述人於警詢所為陳述時之「外部情況」，即依據陳述人之觀察、記憶
    、表達是否正確，及陳述人有無虛偽陳述之動機，加以綜合決定陳述人於警詢中
    所為陳述，是否具有較可信之狀況。而檢察官所舉被告之自白，並不符合前開判
    斷標準，尚難認壬○○警詢中之供述，有何較可信之特別情況，應認無證據能力
    ，先予敘明。
  (二)至於被告於偵訊中雖自承將海洛因二包交予壬○○捲香菸，分別供其與壬○○施
    用，並在納多利汽車旅館提供安非他命予壬○○施用等語，並自壬○○身上扣得
    海洛因二包。然查，庚○○販毒集團，除以庚○○為首外，被告戊○○及壬○○
    均為核心成員，此由證人庚○○於本院證稱：有人打電話來買毒品時，由我、壬○○及戊○○送貨等語（詳本院卷(二)七九頁），即可得知。是被告與壬○○二人
    ，實為庚○○販毒集團之核心成員。
  (三)又被告及壬○○所施用之海洛因及安非他命，均係證人庚○○所提供乙情，業據
    證人庚○○於本院結證在卷（詳本院卷(二)七八頁），而庚○○販入毒品之目的，
    在販售予不特定人從中營利，當無疑義。基此，被告、庚○○及壬○○販入毒品
    ，自始係出於營利之目的而為，則渠等彼此間互相提出毒品供對方施用之行為，
    即與「轉讓」之要件不符（按轉讓必須係基於販入以外之其他原因而持有），充
    其量應僅係做為被告參與販毒分工行為的利益之一。
  (四)從而，依前揭判例要旨，可知必須符合一定要件，始構成毒品危害防制條例所處
    罰之「轉讓」行為，並非僅僅居中經手毒品之傳遞，即一律構成「轉讓」行為。
    基此，販毒集團成員間，因販入毒品之初，即有營利之意思，則成員間彼此提出
    毒品共同施用，僅係販毒行為的當然報酬之一。是被告將販入之毒品提供其與販
    毒集團成員壬○○一同施用，即與「轉讓」之要件不符，自難論以被告轉讓毒品
    之罪。
四、綜上所述，本件公訴人舉證所提出證人壬○○於警詢中之供述，並無證據能力，
    本院無從審酌，另就被告自承提供毒品予壬○○施用之自白及扣案海洛因二包，
    則因被告及壬○○為販毒品集團成員，渠等販入毒品之初，即基於營利之目的，
    是渠等彼此間提供毒品施用，不過係販毒所得利益之一，核與轉讓之要件不符，
    此外，並無其他積極證據足資證明被告有何公訴人所指轉讓毒品之犯行，其犯罪
    尚屬不能證明，依法應為無罪判決之諭知。
據上論斷，應依刑事訴訟法第二百九十九條第一項前段、第三百零一條第一項前段，
（修正後）毒品危害防制條例第四條第一項、第二項、第十八條第一項前段、第十九
條第一項，刑法第十一條前段、第二十八條、五十六條、第五十一條第四款、第三十
七條第一項、第三十八條第一項第二款，判決如主文。
本案經檢察官乙○○到庭執行職務。
中      華      民      國      九十四      年      二    月    十六    日
                                  臺灣臺南地方法院刑事第十庭
                                      審判長法  官    鄭  文  祺
                                            法  官    蔡  奇  秀
                                            法  官    林  中  如
右正本證明與原本無異。
如不服本判決，應於判決送達後十日內向本院提出上訴狀( 應附繕本 )。
中      華      民      國九十四      年      二    月    十六    日
                                            書記官    馬  愛  君
附表一：
┌─┬────┬───────┬─────────┬──┬───┬───┐
│編│販賣毒品│    販賣時間  │  販賣地點        │販賣│每次販│販毒  │
│號│        │              │                  │次數│毒金額│對象  │
├─┼────┼───────┼─────────┼──┼───┼───┤
│一│海洛因  │九十二年十月二│臺南市○○路某公園│一次│二千元│徐自衛│
│  │        │十八日        │                  │    │      │      │
├─┼────┼───────┼─────────┼──┼───┼───┤
│二│海洛因  │九十二年八月間│臺南市○○○路文化│十次│一千元│洪富峰│
│  │        │起至同年十一月│文化中心附近      │    │      │    │
│  │        │二十日止      │                  │    │      │      │
├─┼────┼───────┼─────────┼──┼───┼───┤
│三│海洛因  │九十二年月九月│臺南市○○路上某加│十次│一千元│黃銘煌│
│  │        │間起至同年十月│油站、臺南市○○街│    │      │（綽號│
│  │        │三十日止      │庚○○住處等地    │    │      │土虱）│
├─┼────┼───────┼─────────┼──┼───┼───┤
│四│海洛因  │九十二年六、七│臺南市○○○路園地│一次│一千元│朱素玲│
│  │        │月間          │舞廳              │    │      │      │
├─┼────┼───────┼─────────┼──┼───┼───┤
│五│海洛因  │九十二年五、六│臺南市○○街庚○○│一次│一千元│黃承鈺│
│  │        │月間          │住處              │    │      │      │
├─┼────┼───────┼─────────┼──┼───┼───┤
│六│安非他命│九十二年五、六│臺南市某路邊及臺南│二次│五百元│黃承鈺│
│  │        │月間起至同年七│市○○街庚○○住處│    │及二千│      │
│  │        │、八月間止    │                  │    │五百元│      │
├─┼────┼───────┼─────────┼──┼───┼───┤
│七│安非他命│九十二年十一月│臺南市○○○路文化│一次│四千元│丙○○│
│  │        │月四日        │中心附近          │    │      │（綽號│
│  │        │              │                  │    │      │寶貝）│
├─┼────┼───────┼─────────┼──┴───┼───┤
│八│海洛因  │九十二年十一月│臺南市○○路與民族│尚未交易即遭│不詳  │
│  │        │二十五日十八時│路口              │查獲        │      │
└─┴────┴───────┴─────────┴──────┴───┘
附表二：
┌──┬─────┬─────────────────┬────────┐
│編號│扣案物品  │          數  量                  │    查獲地點    │
├──┼─────┼─────────────────┼────────┤
│一  │(1)海洛因  │(1)拾貳包（其中拾壹包，含袋各重零點│在戊○○身上查獲│
│    │          │  肆公克；另壹包含袋重壹點柒公克）│                │
│    │(2)安非他命│(2)壹包（含袋重零點肆公克）        │                │
├──┼─────┼─────────────────┼────────┤
│二  │(1)海洛因  │(1)貳包（含袋各重零點肆公克）      │在戊○○駕駛之二│
│    │(2)安非他命│(2)包（含袋各重壹點捌、壹點捌、零│０六二─ＧＫ號小│
│    │          │  點捌公克）                      │客車上查獲      │
└──┴─────┴─────────────────┴────────┘
附表三：
┌──┬─────┬─────────────────┬────────┐
│編號│扣案物品  │          數  量                  │    查獲地點    │
├──┼─────┼─────────────────┼────────┤
│一  │海洛因    │柒包（淨重共計伍點壹貳公克）      │臺南市○○路○段│
├──┼─────┼─────────────────┤四九九號六樓之六│
│二  │安非他命  │貳包（淨重共計點零柒公克）      │庚○○租屋處    │
└──┴─────┴─────────────────┴────────┘
附表四：
┌──┬────┬──┬┬──┬────────────────┬───┐
│編號│扣案物品│數量││編號│            扣案物品            │數量  │
├──┼────┼──┼┼──┼────────────────┼───┤
│一  │玻璃管  │壹支││七  │分裝塑膠管                      │壹支  │
├──┼────┼──┼┼──┼────────────────┼───┤
│二  │分裝鏟  │壹支││八  │塑膠管                          │捌支  │
├──┼────┼──┼┼──┼────────────────┼───┤
│三  │磅秤    │壹台││九  │新臺幣                          │捌萬元│
├──┼────┼──┼┼──┼────────────────┼───┤
│四  │封口機  │壹台││十  │帳本    │貳本  │
├──┼────┼──┼┼──┼────────────────┼───┤
│五  │葡萄糖  │壹罐││十一│00000000伍號行動電話、│貳支  │
├──┼────┼──┤│    │0000000000號行動電話（│      │
│六  │夾鍊袋  │陸包││    │含晶片）                        │      │
└──┴────┴──┴┴──┴────────────────┴───┘
附錄法條：
毒品危害防制條例第四條第一、二項：
製造、運輸、販賣第一級毒品者，處死刑或無期徒刑；處無期徒刑者，得併科新台幣
一千萬元以下罰金。
製造、運輸、販賣第二級毒品者，處無期徒刑或七年以上有期徒刑，得併科新台幣七
百萬元以下罰金。
